臺灣臺中地方法院刑事判決　　　　　　 100年度易字第2605號
公　訴　人　臺灣臺中地方法院檢察署檢察官
被　　　告　陳建志
被　　　告　張凱復
上　一　人
選任辯護人　許良宇律師
上列被告等因妨害自由案件，經檢察官提起公訴（100年度偵字
第1418號），被告等於準備程序中就被訴事實為有罪之陳述，經
告以簡式審判之旨，並聽取意見，經本院合議庭裁定由受命法官
獨任行簡式審判程序後，檢察官聲請改依協商程序而為判決，本
院判決如下：
    主          文
陳建志共同犯強制罪，累犯，處有期徒刑月，如易科罰金，以
新臺幣壹仟元折算壹日。
張凱復共同犯強制罪，處拘役伍拾玖日，如易科罰金，以新臺幣
壹仟元折算壹日。緩刑貳年。
    犯罪事實及理由
一、陳建志曾因公共危險案件，經本院以97年度中交簡字第1208
    號判決判處有期徒刑6月確定，於民國97年10月31日易科罰
    金執行完畢。詎不知悔改，於99年12月25日凌晨2時30分許
    ，與張凱復在臺中市○○路○○路2段131號銀櫃KTV前，因
    見剛唱完歌，正走向KTV大門側邊停車場之魏俊弘戴有兔女
    郎造型之頭飾，陳建志遂上前向魏俊弘表示欲購買其頭飾，
    因該頭飾係魏俊弘向造型公司租借，故拒絕陳建志向其購買
    頭飾之提議，陳建志與張凱復即心生不滿，離開一會兒後，
    即另夥同吳威毅返回停車場，並再詢問魏俊弘要不要賣，惟
    魏俊弘仍予以拒絕，並與其同伴紀宬吰、魏佩瑜、魏萱逸、
    黃蔡育仁（魏萱逸與紀宬吰、魏佩瑜與黃蔡育仁為夫妻關係
    ）等人分別搭乘上魏萱逸所有、由紀宬吰駕駛之車牌號碼22
    20-D3號自用小客車，沈建佑則騎乘車牌號碼MM9-039號普通
    重型機車（為沈建佑之姐沈美吟所有，而由沈建佑所管領中
    ），均準備離開；陳建志竟夥同張凱復、吳威毅（吳威毅所
    涉犯行部分，另行審結）共同基於妨害人行使權利之犯意聯
    絡，在紀宬吰駕駛前揭汽車搭載魏俊弘等人欲開車離去時，
    藉故以車子壓傷陳建志腳為由，由陳建志、吳威毅、張凱復
    阻擋在紀宬吰所駕之車輛前方，陳建志即敲打車子之車窗及
    引擎蓋，而吳威毅則稱:「不要讓他們走」等語，並即取出2
    支球棒，張凱復則稱:「不然你們是要吵架嗎」等語，3人即
    以此強暴、脅迫之方式，共同阻擋紀宬吰、魏佩瑜、魏萱逸
    、魏俊弘、黃蔡育仁等人離去，而妨害紀宬吰、魏佩瑜、魏
    萱逸、魏俊弘、黃蔡育仁等人行使自由離去之權利。嗣經員
    警接獲民眾報案於上開中港路2段131號處，發生打架事件後
    到場處理，而查悉上情（至陳建志所涉犯毀損、傷害、公然
    侮辱罪嫌部分，分別經魏俊弘、紀宬吰、魏佩瑜、沈建佑撤
    回告訴；被告張凱復所涉犯傷害罪嫌部分，亦經魏俊弘、魏
    佩瑜、沈建佑撤回告訴，均另經本院為不受理之判決）。
二、證據：
  (一)被告陳建志、張凱復於本院準備程序、審理時之自白。
  (二)證人魏俊弘、紀宬吰、魏佩瑜、沈建佑分別於警詢及偵查中
    之證詞。
  (三)全戶戶籍資料查詢結果2紙、車號查詢汽車車籍、車號查詢
    重型機車車籍各1紙，及員警職務報告書1份。
三、本件經檢察官與被告陳建志、張凱復於審判外達成協商之合
    意，且被告2人均已認罪。經查，上開協商合意並無刑事訴
    訟法第455條之4第1項所列情形，檢察官聲請改依協商程序
    而為判決，本院爰不經言詞辯論，於協商合意範圍內為協商
    判決。
四、應適用之法條：刑事訴訟法第273條之1第1項、第455條之4
    第2項、第455條之8，刑法第28條、第304條第1項、第47條
    第1項、第41條第1項前段、第74條第1項第1款，刑法施行法
    第1條之1第1項、第2項前段，判決如主文。
五、附記事項：
  (一)依公訴人與被告張凱復之協商內容，被告張凱復應於宣判日
    前捐款新臺幣2萬元至臺中市政府教育局，被告張凱復業已
    於100年11月3日捐款完畢，有臺中銀行國內匯款申請書回條
    1 紙在卷可憑。
  (二)至上開供被告2人共犯本案犯行之球棒2支，未據扣案，且本
    案發生迄今已近1年，復無證據證明其尚存在，為免日後執
    行困難，爰均不予宣告沒收。
六、協商判決除有刑事訴訟法第455條之4第1項第1款於本訊問程
    序終結前，被告撤銷協商合意或檢察官撤回協商聲請者；第
    2款被告協商之意思非出於自由意志者；第4款被告所犯之罪
    非第455條之2第1項所定得以協商判決者；第6款被告有其他
    較重之裁判上一罪之犯罪事實者；第7款法院認應諭知免刑
    或免訴、不受理者情形之一，及違反同條第2項「法院應於
    協商合意範圍內為判決；法院為協商判決所科之刑，以宣告
    緩刑或二年以下有期徒刑、拘役或罰金為限」之規定者外，
    不得上訴。
七、如不服本件判決，且符合前述得上訴之特別規定者，得自收
    受判決送達之日起10日內，向本院提出上訴書狀，上訴於第
    二審法院。
中    華    民    國   100    年    11    月    24    日
                  刑事第十三庭  法  官  黃麗玲
以上正本證明與原本無異。
如不服本判決應於收受判決後10日內向本院提出上訴書狀，並應
敘述具體理由；其未敘述上訴理由者，應於上訴期間屆滿後20日
內向本院補提理由書（均須按他造當事人之人數附繕本）「切勿
逕送上級法院」。
中    華    民    國   100    年    11    月    24    日
                                書記官  黃毅皓
附錄論罪科刑法條：
中華民國刑法第304條
（強制罪）
以強暴、脅迫使人行無義務之事或妨害人行使權利者，處 3 年
以下有期徒刑、拘役或 3 百元以下罰金。
前項之未遂犯罰之。